臺灣臺中地方法院刑事判決
111年度原金訴字第16號
公  訴  人  臺灣臺中地方檢察署檢察官
被      告  沈懿臻


選任辯護人  陳美娜律師（法扶律師）
上列被告因詐欺等案件，經檢察官提起公訴（110年度偵字第340
01、41303號、111年度偵字第5897、5929號）及移送併辦（111
年度少連偵字第77號、111年度偵字第8886、16651、17548、280
95、29768號），本院判決如下：
    主    文
戊○○幫助犯洗錢防制法第十四條第一項之一般洗錢罪，累犯，處
有期徒刑伍月，併科罰金新臺幣貳萬元，罰金如易服勞役，以新
臺幣壹仟元折算壹日。
    犯罪事實
一、戊○○可預見將其金融帳戶之網路銀行帳號連同密碼提供予不
    詳身分之人使用，可能幫助詐欺集團詐騙社會大眾轉帳或匯
    款至該帳戶，再從該帳戶轉匯至其他帳戶，藉以掩飾、隱匿
    詐欺之犯罪所得，竟基於即使發生亦不違反本意之幫助詐欺
    取財及幫助一般洗錢之不確定故意，先於民國110年7月15日
    前3、4日，在臺中市某處，先後將其申設之玉山商業銀行帳
    號：0000000000000號帳戶（下稱玉山銀行帳戶）、華南商
    業銀行帳號000000000000號帳戶（下稱華南銀行帳戶）之網
    路銀行帳號及密碼，以手機通軟體微信、TELEGRAM，告知真
    實姓名、年籍不詳自稱「徐安」之詐欺集團成員（無證據證
    明戊○○知悉「徐安」屬三人以上詐欺集圍之成員，亦無證據
    證明該集團成員有未滿18歲之人）。嗣「徐安」及其所屬詐
    欺集團成員取得上開帳戶資料後，即與其他詐欺集團成員，
    意圖為自己不法所有，基於三人以上共同犯詐欺取財及隱匿
    特定犯罪所得之洗錢犯意聯絡，於下列時、地，為下列犯行
    ：
　㈠於110年7月5日，以通訊軟體LINE分別自稱「TingTing」、「
    執行總監-Andy」、「I.T.P線上客服」，向甲○○佯稱可投資
    博弈網站賺錢云云，致使甲○○陷於錯誤，於同年月15日13時
    35分許、14時35分許，以手機網路轉帳方式，分別匯款新臺
    幣（下同）1萬8000元及1萬元至戊○○前開華南銀行帳戶，旋
    遭轉帳匯款至其他帳戶（110年度偵字第34001號）。
　㈡於110年7月12日，以通訊軟體LINE分別自稱「琳瑄LinXua」
    、「NN總指導」、「奇異博士」、「高鉅金流」，向癸○○佯
    稱可投資賺錢云云，致使癸○○陷於錯誤，於同年月15日13時
    19分、20分許，以手機網路轉帳方式，分別匯款5萬元、5萬
    元至戊○○前開華南銀行帳戶，旋遭轉帳匯款至其他帳戶（11
    0年度偵字第41303號）。
　㈢於110年7月1日，以通訊軟體LINE分別自稱「財哥」、「彤TO
    N」、「發哥」、「日盛客服中心」，向丙○○佯稱可投資賺
    錢云云，致使丙○○陷於錯誤，於同年月15日17時22分許，以
    手機網路轉帳方式，匯款3萬元至戊○○前開華南銀行帳戶，
    旋遭轉帳匯款至其他帳戶（111年度偵字第5897號）。
  ㈣於110年7月8日12時許，以通訊軟體LINE自稱「蕭小牛」之人
    ，向寅○○佯稱可投資賺錢云云，致使寅○○陷於錯誤，於同年
    月15日18時26分許，以手機網路轉帳方式，匯款1萬5000元
    至戊○○前開華南銀行帳戶，旋遭轉帳匯款至其他帳戶（111
    年度偵字第5929號）。
  ㈤於110年6月4日，以通訊軟體Instagram、LINE分別自稱「拉
    」、「總監-frank邵樺」、「客服」，向丁○○佯稱可投資賺
    錢云云，致使丁○○陷於錯誤，於同年7月14日14時55分、15
    時20分、15時21分許，以網路轉帳方式，分別匯款10萬元、
    10萬元、7萬元至戊○○前開玉山銀行帳戶，旋遭轉帳匯款至
    其他帳戶（111年度少連偵字第77號）。
  ㈥於110年6月14日，以通訊軟體LINE，分別自稱「Yi han意涵
    」、「柯比達客服中心」、「文哥」，向己○○佯稱可投資賺
    錢云云，致使己○○陷於錯誤，於同年7月15日14時51分、52
    分、15時28分許，以網路轉帳方式，分別匯款5萬元、5萬元
    、4萬2000元至戊○○前開華南銀行帳戶，旋遭轉帳匯款至其
    他帳戶（111年度偵字第8886號）。
  ㈦於110年4月15日，推由不詳詐欺集團成員，向庚○○佯稱可投
    資賺錢云云，致使庚○○陷於錯誤，於110年7月15日13時56分
    許，以網路轉帳方式，匯款9萬2000元至戊○○前開華南銀行
    帳戶，旋遭轉帳匯款至其他帳戶（111年度偵字第16651號）
    。
  ㈧於110年7月12日（移送併辦意旨書誤載為4月15日），以通訊
    軟體LINE自稱「俊丞專員」、「富姐專員」、「琳霜專員」
    之人，向子○○佯稱可以投資賺錢云云，致使子○○陷於錯誤，
    於110年7月15日14時1分許，以網路轉帳方式，匯款1000元
    至戊○○前開華南銀行帳戶，旋遭轉帳匯款至其他帳戶（111
    年度偵字第17548號）。
  ㈨於110年6月30日某時，經由社群軟體Instagram暱稱「zzca.0
    301」結識辛○○後，以通訊軟體LINE暱稱「titppw」向辛○○
    佯稱帳戶遭凍結，須1萬元手續費，才能重啟帳戶，帳戶更
    改提款認證碼須給付25%押金，需要9萬5400元云云，致辛○○
    陷於錯誤，於110年（移送併辦意旨書誤載為111年）7月15
    日17時3分許、17時51分許、17時51分許，轉帳1萬元、4萬
    元、4萬元至戊○○前開華南商業銀行帳戶，旋遭轉帳匯款至
    其他帳戶（111年度偵字第28095號）。
　㈩於110年7月12日19時32分許前某時，以通訊軟體LINE暱稱「L
    ydia」向乙○○佯稱博元集團投資平臺投資可賺錢云云，致乙○○陷於錯誤，於110年7月14日17時21分許（移送併辨意旨書
    誤載為21時9分），轉帳3萬元至戊○○前開玉山商業銀行帳戶
    ，旋遭轉帳匯款至其他帳戶（111年度偵字第28095號）。
  於110年5月26日16時48分許，經由社群軟體Instagram暱稱「
    Jun Ning」結識壬○○後，以通訊軟體LINE暱稱「jun」接續
    向壬○○佯稱可投資賺錢，向壬○○推薦投資網站及謊稱投資點
    數轉換為1比1，須繳納技術費云云，致壬○○陷於錯誤，於11
    0年（移送併辦意旨書誤載為111年）7月15日14時34分許，
    轉帳3萬9000元至戊○○前開華南商業銀行水湳分行帳戶，旋
    遭轉帳匯款至其他帳戶（111年度偵字第29768號）。
二、案經甲○○、癸○○、丙○○、寅○○、丁○○、己○○、庚○○、子○○、
    辛○○、乙○○、壬○○分別訴由新北市政府警察局三峽分局、臺
    中市政府警察局第四分局、桃園市政府警察局龜山分局、基
    隆市警察局第四分局、新北市政府警察局新店分局、高雄市
    政府警察局岡山分局、新北市政府警察局淡水分局、臺北市
    政府警察局大安分局、臺北市政府警察局大同分局、桃園市
    政府警察局龜山報告臺灣臺中地方檢察署檢察官偵查起訴及
    移送併辦。
    理    由
一、證據能力之說明：
  ㈠按被告以外之人於審判外之言詞或書面陳述，除法律有規定
    者外，不得作為證據，刑事訴訟法第159條第1項固有明文。
    惟被告以外之人於審判外之陳述，雖不符同法第159條之1至
    第159條之4之規定，而經當事人於審判程序同意作為證據，
    法院審酌該言詞陳述或書面陳述作成時之情況，認為適當者
    ，亦得為證據，同法第159條之5第1項亦有明文。本判決以
    下所引用被告以外之人於審判外之言詞或書面陳述，對被告
    戊○○而言，性質上屬傳聞證據，且被告已知悉有刑事訴訟法
    第159條第1項之情形，惟被告及其選任辯護人於本院表示同
    意作為證據（見本院卷第81頁），本院審酌上開證據作成時
    之情況，尚無違法取證或不當之情形，以之作為證據應屬適
    當，依刑事訴訟法第159條之5第1項規定，應認本案後述所
    引之傳聞證據，有證據能力。
  ㈡傳聞法則乃對於被告以外之人於審判外之言詞或書面陳述而
    為之規範。本判決以下引用之非供述證據，無刑事訴訟法第
    159條第1項規定傳聞法則之適用，因與本案待證事實具有關
    聯性，且無證據證明係公務員違法取得之物，依法自得作為
    證據。
二、訊據被告固坦承其將玉山銀行及華南銀行帳戶網路銀行帳號
    及密碼提供予「徐安」等情不諱，惟矢口否認有何幫助詐欺
    取財及洗錢等犯行，辯稱：伊未將存摺及金融卡提供予他人
    ，而係網拍合作對象「徐安」告知為了從大陸進貨，需要有
    大陸戶頭，因此將網路銀行帳號及密碼告知「徐安」，通訊
    軟體對話紀錄均已刪除，無法提供云云。然查：
  ㈠被告將其申設之玉山銀行及華南銀行網路銀行帳號及密碼提
    供予姓名、年籍不詳之成年人士「徐安」，業據被告於警詢
    、偵訊及本院審理時坦承不諱，並有被告之華南銀行及玉山
    銀行開戶基本資料及交易明細表在卷；又「徐安」取得前揭
    帳戶資料後，「徐安」及其所屬詐欺集團成員即對告訴人甲○○、癸○○、丙○○、寅○○、丁○○、己○○、庚○○、子○○、辛○○、
    乙○○及壬○○施用詐術，致使告訴人甲○○、癸○○、丙○○、寅○○
    、丁○○、己○○、庚○○、子○○、辛○○、乙○○、壬○○受騙陷於錯
    誤，而將前揭款項分別匯入被告申設之華南銀行及玉山銀行
    帳戶，再由不詳詐欺集團成員轉匯至其他帳戶等情，業據告
    訴人甲○○、癸○○、丙○○、寅○○、丁○○、己○○、庚○○、子○○、
    辛○○、乙○○及壬○○於警詢時證述甚詳，並有告訴人甲○○之報
    案資料（網路銀行轉帳交易明細及通訊軟體LINE對話紀錄）
    、告訴人癸○○之報案資料（內政部警政署反詐騙諮詢專線紀
    錄表、臺南市政府警察局第一分局德高派出所受理詐騙帳戶
    通報警示簡便格式表、切結書、受(處)理案件證明單、受理
    各類案件紀錄表、網路銀行轉帳交易明細、通訊軟體LINE對
    話紀錄）、告訴人丙○○之報案資料（通訊軟體LINE對話紀錄
    、網路銀行轉帳交易明細、內政部警政署反詐騙諮詢專線紀
    錄表、高雄市政府警察局苓雅分局三多路派出所受理詐騙帳
    戶通報警示簡便格式表、金融機構協助受詐騙民眾通知疑似
    警示帳戶通報單、受理各類案件紀錄表、受理案件證明單）
    、告訴人寅○○之報案資料（內政部警政署反詐騙諮詢專線紀
    錄表、新北市政府警察局新莊分局丹鳳派出所受理詐騙帳戶
    通報警示簡便格式表、金融機構聯防機制通報單、通訊軟體
    LINE對話紀錄、網路銀行轉帳交易明細）、告訴人丁○○之報
    案資料（內政部警政署反詐騙諮詢專線紀錄表、高雄市政府
    警察局楠梓分局後勁派出所受理詐騙帳戶通報警示簡便格式
    表、金融機構聯防機制通報單、通訊軟體對話紀錄、ARMOR
    網站擷圖、中國信託銀行帳號000000000000號存摺封面及交
    易明細、中國信託銀行帳號000000000000號存摺封面及交易
    明細）、告訴人己○○之報案資料（通訊軟體LINE對話紀錄、
    桃園市政府警察局桃園分局中路派出所受理各類案件紀錄表
    、內政部警政署反詐騙諮詢專線紀錄表、受理詐騙帳戶通報
    警示簡便格式表、金融機構協助受詐騙民眾通知疑似警示帳
    戶通報單、金融機構聯防機制通報單）、告訴人庚○○之報案
    資料（網路銀行轉帳交易明細、內政部警政署反詐騙諮詢專
    線紀錄表、金融機構聯防機制通報單、臺中市政府警察局第
    一分局公益派出所受理詐騙帳戶通報警示簡便格式表、受理
    各類紀錄表、受理案件證明單）、告訴人子○○之報案資料（
    內政部警政署反詐騙諮詢專線紀錄表、臺北市政府警察局文
    山第一分局萬芳派出所受理詐騙帳戶通報警示簡便格式表、
    金融機構協助受詐騙民眾通知疑似警示帳戶通報單、受理案
    件證明單、通訊軟體LINE對話紀錄）、被害人辛○○之報案資
    料（臺北市政府警察局北投分局石牌派出所陳報單、受理各
    類案件紀錄表、受(處)理案件證明單、內政部警政署反詐騙
    諮詢專線紀錄表、受理詐騙帳戶通報警示簡便格式表、金融
    機構協助受詐騙民眾通知疑似警示帳戶通報單、臺幣轉帳列
    印資料、通訊軟體LINE對話紀錄）、告訴人乙○○之報案資料
    （新北市政府警察局永和分局新生派出所陳報單、受理案件
    證明單、受理各類案件紀錄表、內政部警政署反詐騙諮詢專
    線紀錄表、受理詐騙帳戶通報警示簡便格式表、金融機構聯
    防機制通報單、通訊軟體LINE對話紀錄、兆豐國際商業銀行
    新台幣存摺類存款存摺封面、網路銀行即時/預約轉帳列印
    資料）在卷可參，此部分事實，均堪認定，合先說明。
  ㈡按刑法上故意，分直接故意（確定故意）與間接故意（不確
    定故意），行為人對於構成犯罪之事實，明知並有意使其發
    生者，為直接故意；行為人對於構成犯罪事實，預見其發生
    而其發生並不違背其本意者，為間接故意。而幫助犯成立，
    以行為人主觀上認識被幫助者，正欲從事犯罪或係正在從事
    犯罪，且該犯罪有既遂可能，而其行為足以幫助他人實現構
    成要件者，即具有幫助故意，並不以行為人確知被幫助者，
    係犯何罪名為必要。又金融帳戶事關存戶個人財產權益之保
    障，屬個人理財之工具，金融帳戶之存摺及提款卡，僅係供
    使用人作為存款、提款、匯款或轉帳之工具，一般人在正常
    情況下，皆可以存入最低開戶金額之方式自行向銀行申請開
    立存款帳戶，僅需依銀行指示填寫相關資料並提供身分證件
    即可，極為方便簡單、不需繁瑣程序，且領取帳戶存摺及提
    款卡使用，並無任何特定身分之限制，亦得同時在不同金融
    機構申請多數存款帳戶使用，此乃公眾週知之事實，苟非意
    在將該存款帳戶作為犯罪之不法目的，本可自行向金融機構
    開戶使用，實無要求他人提供存款帳戶之網路銀行帳號及密
    碼之必要，足見他人不以自己名義申請開戶，反以其他方式
    向不特定人要求提供、收購或租借金融機構帳戶使用，衡情
    應能可預見係在藉帳戶取得不法犯罪所得，再加以提領之用
    。又金融帳戶若與存戶之網路銀行帳號及密碼結合，專屬性
    、私密性更形提高，除非本人或與本人具有密切親誼關係者
    外，難認有何正當理由可自由流通使用該網路銀行帳號及密
    碼，稍具通常社會歷練之一般人應具備縱有特殊情況，致須
    將該等物品交付與自己不具密切親誼之人時，亦必深入瞭解
    該他人之可靠性與用途，以防止遭他人違反自己意願使用或
    不法使用之常識。再者，近年來以電話邀約投資、佯稱凍結
    帳戶、刊登虛偽販賣之商品、假冒親友身份借款等各類不實
    詐欺手法取財之犯罪類型層出不窮，該等犯罪多數均係利用
    他人帳戶作為詐欺所得財物之出入帳戶，業經媒體廣為披載
    ，金融機構亦一再提醒勿將帳戶資料提供他人使用之重要性
    。是依一般人通常之知識、智能及經驗，應可知悉將帳戶之
    網路銀行帳號及密碼提供予陌生人，極可能使取得帳戶資料
    者藉帳戶而取得不法犯罪所得，及隱匿帳戶內資金之實際取
    得人身分，以逃避追查。換言之，依當前社會一般人之言識
    程度與生活經驗，對於非依正常程序要求提供金融帳戶之網
    路銀行帳號及密碼者，應可預見極可能係為取得人頭帳戶供
    作犯罪工具使用或隱匿金流追查。而被告於案發時為年滿41
    歲之成年人，其自陳教育程度為高職畢業，曾從事服務業等
    語（見本院卷㈠第392頁），堪認係具有相當智識程度及社會
    經驗之人，對於上情應有充分認識，並無諉為不知之理。觀
    諸被告於本院審理時自承：伊與「徐安」在臉書上認識，並
    未當面見過「徐安」，係「徐安」刊登廣告，稱自大陸進貨
    較便宜，認識約半個月後，將網路銀行帳號及密碼提供給「
    徐安」等語（見本院卷㈠第390、391頁），顯見除無法提供
    「徐安」之個人資料供調查外，亦無法提供與「徐安」間聯
    繫紀錄，被告空言所辯實乏依據。被告雖稱「徐安」為網拍
    合作對象，惟未曾見過「徐安」，係經由臉書結識，足見被
    告與「徐安」間並未存在任何特殊情誼或信任關係，竟於認
    識約半個月即將其網路銀行帳號及密碼提供予「徐安」，任
    由「徐安」以操作網路銀行之方式使用其帳戶，此與一般生
    意合作往來之交易常情不符；倘如被告所述，其純以通訊軟
    體與對方聯絡，因對方聲稱需為了從大陸進、出貨，需要有
    大陸戶頭，即率將自己之網路銀行帳號及密碼等帳戶資料交
    付，則被告就「徐安」如何使用該帳戶、如何從大陸進貨、
    其交付帳戶帳號及密碼後如何管控該帳戶等情，均僅能單純
    仰賴對方舉動，顯然被告容任對方恣意使用其所提供之上開
    帳戶，主觀上應可預見對方收集上開帳戶資料，將可能供作
    詐欺等財產犯罪使用，及將有款項自該帳戶出入，竟仍予以
    交付，以致其所交付之上開銀行帳戶為施行詐術之人完全掌
    控使用，縱無證據證明被告明知施行詐術之人數及犯罪態樣
    ，然被告主觀上應有容任他人取得上開金融帳戶之網路銀行
    帳號及密碼後，自行或轉交他人持以實施詐欺財產犯罪，亦
    不違背其木意之幫助詐欺取財之不確定故意甚明。此外，提
    供金融帳戶者主觀上如認識該帳戶可能作為對方收受、提領
    特定犯罪所得使用，對方提領後會產生遮斷金流以逃避國家
    追訴、處罰之效果，仍基於幫助之犯意，而提供該帳戶之提
    款卡及密碼，以利洗錢實行，仍可成立一般洗錢罪之幫助犯
    （最高法院刑事大法庭108年度台上大字第3101號裁定意旨
    參照）。本案被告將其玉山銀行及華商銀行帳戶之網路銀行
    帳號及密碼提供予「徐安」，主觀上應有將上開帳戶交由他
    人入款、轉匯之認知，且提供後該等帳戶即任由取得網路銀
    行帳號及密碼之人使用，被告主觀上自可預見該等帳戶後續
    資金流向，有無法追索之可能性，對於匯入該等帳戶內資金
    如經使用該帳戶之人再轉匯至其他帳戶後，已無從查得，形
    成金流斷點，將會產生遮斷金流以逃避國家追訴、處罰之效
    果，主觀上亦有此認識。是被告就其提供上開帳戶網路銀行
    帳號及密碼之行為，對詐欺集團成員利用該等帳户存、匯入
    詐欺所得款項，進而再轉匯至其他帳戶，而形成資金追查斷
    點之洗錢行為提供助力，既可預見，仍將上開帳戶之網路銀
    行帳號及密碼等帳戶資料任意交予他人使用，被告顯有容任
    而不違反其本意，則其有幫助洗錢之不確定故意，亦堪認定
    。
  ㈢綜上所述，被告確有幫助詐欺取財及幫助一般洗錢之不確定
    故意與行為，甚為明確。被告所辯核屬事後卸責之詞，不足
    採信。本案事證明確，被告前揭犯行堪以認定，應依法論科
    。
三、論罪科刑方面 ：
  ㈠核被告所為，係犯刑法第30條第1項前段、洗錢防制法第14條
    第1項之幫助一般洗錢罪及刑法第30條第1項前段、第339條
    第1項之幫助詐欺取財罪。又依告訴人甲○○、癸○○、丙○○、
    寅○○、丁○○、己○○、庚○○、子○○、辛○○、乙○○及壬○○遭詐騙
    之被害情形，或可認為本案詐欺集團應有三人以上之共同正
    犯參與詐欺取財犯行，然依卷內事證，並無積極證據足資證
    明被告對於詐欺成員究竟由幾人組成有所預見，依罪證有疑
    利歸被告之原則，應尚無從遽認被告提供帳戶資料之行為，
    其主觀上係基於幫助三人以上共同加重詐欺取財之犯意，而
    為幫助加重詐欺取財犯行，起訴書及臺灣臺中地方檢察署11
    1年度少連偵字第77號、111年度偵字第8886號移送併辦意旨
    書認被告就詐欺取財部分，應以刑法第30條第1項前段、第3
    39條之4第1項第2款之幫助犯三人以上共同犯詐欺取財罪論
    處，亦有未洽，然因起訴之基本社會事實同一，且經本院告
    知被告變更後之罪名（見本院卷㈠第378頁），而無礙其訴訟
    防禦權之行使，爰依法變更起訴法條。
  ㈡被告先後提供玉山銀行、華南銀行網路銀行帳號及密碼，所
    為幫助詐欺取財、幫助洗錢犯行，係於密切接近之時間、地
    點實施，各行為之獨立性極為薄弱，在時間差距上，難以強
    行分開，應屬數個舉動之接續施行，論以接續犯一罪。又被
    告接續一行為提供玉山銀行及華南銀行之網路銀行帳號及密
    碼，僅有一幫助行為，助成詐欺犯罪之正犯詐騙告訴人甲○○
    等11人之財物及洗錢，侵害數個被害人財產法益，係以一行
    為觸犯數個構成要件相同之幫助詐欺取財、幫助一般洗錢罪
    名，依刑法第55條之規定，應各論以一罪；且所犯幫助詐欺
    取財及幫助一般洗錢犯行，亦係以一行為觸犯數罪名，應依
    刑法第55條規定，從一重之幫助一般洗錢罪處斷。至告訴人
    甲○○、癸○○、丁○○、己○○及辛○○受騙後而多次匯款部分，為
    接續被害之事實行為各只論以一罪。
　㈢被告前於109年間，因違反商標法案件，經法院判處有期徒刑
    3月確定，於110年6月30日易科罰金執行完畢，有臺灣高等
    法院被告前案紀錄表在卷，其於受有期徒執行完畢後5年內
    ，故意再犯本案有期徒刑以上之罪，為累犯。審酌被告所犯
    上開前案，與本案犯罪手段、罪質雖有不同，惟其於前案執
    行完畢後，再犯本案犯行，足見其未記取前案執行之教訓，
    對於刑罰之反應力顯然薄弱，綜核全案情節，縱依刑法第47
    條第1項規定加重法定最低本刑，亦無司法院釋字第775號解
    釋所闡述之所受刑罰超過所應負擔罪責，人身自由因此遭受
    過苛侵害之罪刑不相當情形，爰依刑法第47條第1項規定加
    重其刑。
  ㈣被告幫助他人遂行洗錢犯行，為幫助犯，依刑法第30條第2項
    規定，按正犯之刑減輕其刑，並依法先加重後減輕之。
  ㈤臺灣臺中地方檢察署111年度少連偵字第77號、111年度偵字
    第8886、16651、17548、28095、29768號移送併辦意旨書移
    送併辦之犯罪事實，與起訴之本案犯罪事實，有想像競合犯
    之裁判上一罪關係，均為起訴效力所及，本院自應併予審理
    。
  ㈥爰以行為人之責任為基礎，審酌被告提供玉山銀行、華南銀
    行網路銀行之帳號及密碼予「徐安」使用，造成告訴人甲○○
    等11人受騙而損失上開財物，被告之幫助行為助長社會詐欺
    取財及洗錢風氣，使國家對於詐欺犯罪行為人追訴與處罰困
    難，及犯後未與告訴人甲○○等11人達成和解，暨其自述教育
    程度及就業情形等一切情狀，量處如主文所示之刑，並就併
    科罰金部分，諭知罰金如易服勞役之折算標準。
據上論斷，應依刑事訴訟法第299條第1項前段，判決如主文。
本案經檢察官詹常輝提起公訴，檢察官詹常輝、李毓珮移送併辦
，檢察官丑○○到庭執行職務。
中　　華　　民　　國　　111 　年　　8 　　月　　30　　日
            刑事第六庭    審判長法  官  柯志民
　　　　　　　　　              法  官  戰諭威
　　　　　　　　　              法  官  蔡逸蓉
以上正本證明與原本無異。
如不服本判決應於收受判決後20日內向本院提出上訴書狀，並應
敘述具體理由；其未敘述上訴理由者，應於上訴期間屆滿後20日
內向本院補提理由書（均須按他造當事人之人數附繕本）「切勿
逕送上級法院」。
                                書記官  陳玲誼
中　　華　　民　　國　　111 　年　　8 　　月　　30　　日
附錄論罪科刑法條：
中華民國刑法第30條
幫助他人實行犯罪行為者，為幫助犯。雖他人不知幫助之情者，
亦同。
幫助犯之處罰，得按正犯之刑減輕之。
中華民國刑法第339條
意圖為自己或第三人不法之所有，以詐術使人將本人或第三人之
物交付者，處五年以下有期徒刑、拘役或科或併科五十萬元以下
罰金。
以前項方法得財產上不法之利益或使第三人得之者，亦同。
前二項之未遂犯罰之。
洗錢防制法第14條
有第二條各款所列洗錢行為者，處七年以下有期徒刑，併科新臺
幣五百萬元以下罰金。
前項之未遂犯罰之。
前二項情形，不得科以超過其特定犯罪所定最重本刑之刑。